【裁判字號】    99,交抗,1483
【裁判日期】    990719
【裁判案由】    違反道路交通管理處罰條例
【裁判全文】
臺灣高等法院交通事件裁定            99年度交抗字第1483號
抗  告  人
即受處分人  甲○○
上列抗告人因違反道路交通管理處罰條例案件，不服臺灣臺北地
方法院，中華民國99年5月31日所為裁定（99年度交聲字第717號
），提起抗告，本院裁定如下：
    主  文
抗告駁回。
    理  由
一、原裁定意旨略以：抗告人即受處分人甲○○於民國（下同）
    99年1月20日晚間9時34分許，駕DN-9577號自小客車，由南
    向北駛經臺北市○○○路○段295巷、虎林街120巷口，因支
    線道車不讓幹道車先行，撞及東向西由吳建凱所騎駛機車，
    致吳建凱右手中指挫傷，經警以支線道車不讓幹道車先行、
    違反道路交通安全規則肇事致人受傷為由舉發，嗣經原處分
    機關臺北市交通事件裁決所，依道路交通管理處罰條例第45
    條第9款規定，裁處新臺幣（下同）6百元罰鍰，並依同條例
    第61條第3項前段、第63條第1項第1款規定，各記違規點數3
    點、1點，合計4點。有臺北市交通事件裁決所北市裁申字第
    裁22-A1A239207號裁決書卷可佐。是本件違規事實事證明確
    。原處分機關前揭裁罰，並無違誤，抗告人聲明異議為無理
    由，應予駁回等語。
二、抗告意旨略以：抗告人行經前開巷口時因該巷口斜角處遭他
    人違規停車，阻礙伊視線，抗告人即緩速前進，判斷右方無
    來車後，始繼續駕車向前行駛，不意竟遭吳健凱違規高速衝
    撞抗告人所駕駛之車輛，抗告人並無看到幹道車不禮讓仍強
    行通過之行為；又伊當時曾問吳健凱是否受傷，其並未表示
    有受傷之情，亦無提出醫學專業人員所開立之驗傷證明，而
    警員非醫事專業人員，難認具法律上公信力，請廢棄原裁定
    ，為此提起抗告云云。
三、經查：
  (一)按車輛行至無號誌或號誌故障而無交通指揮人員指揮之交岔
    路口，支線道車應暫停讓幹線道車先行；汽車駕駛人，爭道
    行駛有支線道車不讓幹線道車先行之情形，處新臺幣600元
    以上1,800元以下罰鍰，並記違規點數1點；汽車駕駛人，駕
    駛汽車違反道路交通安全規則，因而肇事致人受傷者，記違
    規點數3點，道路交通安全規則第102條第1項第2款前段、道
    路交通管理處罰條例第45條第9款、第63條第1項第1款、第6
    1條第3項前段分有明文。
  (二)查忠孝東路5段295巷南向北設有「停」字標誌，為支線道，
    有臺北市政府警察局交通警察大隊99年3月18日北市警交大
    事字第09930751800號函在卷可稽（原審卷第36頁），是該
    交岔路口有幹支道區分，應堪認定，則抗告人自小客車為行
    駛於支線道車輛，吳健凱所騎機車，係有先行路權幹線道車
    ，抗告人既屬支線道車，自應依上揭道路交通安全規則，暫
    停觀察幹線道車輛動態，並讓幹線道車先行，此不因該路口
    斜角處有無違規停放車輛而有異；況如抗告人所辯其視線遭
    該車阻礙一情屬實，則抗告人更應於交叉路口前暫停，以確
    定幹線道有無來車始行通過。抗告人固辯稱：其以緩速前進
    ，並注意右方有無來車云云，然依卷附現場圖所示(原審卷
    第39頁)，吳健凱所騎機車之碎片，係散落於該路口中間靠
    右位置，顯見抗告人車輛，已行進至該路口一半已以上，距
    該違規車輛之車頭約二格即4公尺之距離處，抗告人顯未因
    路口違規車輛擋住視線而暫停。且當時係夜間，車輛衡有打
    開頭燈以利行進，抗告人於路口如有暫停，當可輕易見到對
    向吳健凱所駕機車前來，且其行向中間偏右，抗告人只要暫
    停，即可輕易迴避，其竟無法迴避，顯見其確有支線道車不
    讓幹線道車先行之違規行為。又抗告人所提己車損照片，尚
    不足證吳健凱確係高速行駛，而縱吳健凱高速行駛一節屬實
    ，惟此係吳健凱本身有無違規行為之問題，不影響抗告人上
    揭違規行為之認定，是抗告人上揭所辯，核屬無由。
  (三)再查吳健凱因事故而有右手中指挫傷，右腳膝蓋疼痛，有道
    路交通事故補充資料表在卷可稽（原審卷第40頁），又道路
    交通管理處罰條例第61條第3項所稱致人受傷之「傷」，已
    包括輕傷與重傷，無論是否僅輕微表皮刮傷或擦傷，均應依
    規定論處，有卷附交通部78年8月18日交路字第024060號函
    存卷可參（原審卷第41頁），而道路交通事故補充資料表係
    警員基於公務員身分職務上所掌管而填寫之公文書，除有積
    極反證，本當受真正之推定。且該傷勢之記載，係經吳健凱
    於該記載後方緊接處簽名確認，顯見係吳健凱主訴，而由員
    警加以登載，並非員警主觀之認定，與警員是否係專業醫學
    人士無涉。又抗告人之汽車右前鈑金凹陷明顯，足認撞擊力
    道甚強，吳健凱騎乘機車經此撞擊，身體因此受有某程度傷
    勢，本屬難免，吳健凱向員警指訴其受有上開傷害，如有不
    實，須承擔使公務員登載不實之風險，且可經員警當場檢視
    ，難以造假，其指述自屬合理可信。是抗告人辯稱吳健凱未
    受傷云云，與前揭事證不符，委無足採。
  (四)綜上，抗告人指摘原裁定不當，為無理由，應予駁回。
四、據上論結，應依道路交通管理處罰條例第89條，刑事訴訟法
    第412條，裁定如主文。
中    華    民    國    99    年    7     月    19    日
                  刑事第十七庭  審判長法  官  王聰明
                                      法  官  黃雅芬
                                      法  官  陳世宗
以上正本證明與原本無異。
不得再抗告。
                                      書記官  李佳穎
中    華    民    國    99    年    7     月    20    日

司法院資訊處製作；財團法人民間司法改革基金會備份。
